臺灣高等法院刑事判決　　　　　　　　　九十一年度交上訴字第九五號
　　上　訴　人　臺灣新竹地方法院檢察署檢察官
　　被　　　告　乙○○
右上訴人因公共危險案件，不服臺灣新竹地方法院九十一年度交訴字第四六號，中華
民國九十一年五月二十四日第一審判決（起訴案號：臺灣新竹地方法院檢察署九十一
年度偵字第一○六七號）提起上訴，本院判決如左：
    主      文
上訴駁回。
    事實及理由
一、本案經本院審理結果，認第一審以被告乙○○犯刑法第一百八十五條之四之公共
    危險（肇事逃逸）罪，判處有期徒刑陸月，如易科罰金，以佰元折算壹日，緩
    刑貳年。認事用法及量刑均無不當，應予維持，並引用第一審判決書記載之事實
    、證據及理由如附件。
二、檢察官上訴意旨略謂：被告酒後騎機車侵入快車道，致擦撞被害人甲○○之機車
    ，使被害人受傷，被告竟未停車查看，反加速逃逸，顯見輕忽道路安全、視人命
    為無物，幸經路人抄下車號，始為警查獲，並非其良心發現而主動投案，原審徒
    以被告已與被害人和解為由，予以輕判，並為緩刑宣告，實不能維人性及法律尊
    嚴，自有不當云云。
三、經查本件檢察官就被告肇事逃逸部分於起訴、論告時，均未具體求刑及勿為緩刑
    宣告之表示，有起訴書及原審審判筆錄可徵，事實上，原審就被告所犯此部分之
    罪，在量刑時，係審酌被告因一時失慮致罹刑章，犯罪後已具悔意，且與被害人
    達成和解，賠償被害人之損失等一切情狀，判處有期徒刑六月，並諭知易科罰金
    之折算標準為三百元折算一日。經核已就被告個人之因素及被害人經已獲償予以
    考慮，尚無不當。又原審係認被告前未曾受有期徒刑以上刑之宣告，有臺灣新竹
    地方法院檢察署刑案資料查註紀錄表、臺灣高等法院被告全國前案紀錄表各一件
    在卷足參，素行良好，其經本次偵、審過程之教訓，今後當知警惕，信無再犯之
    虞，乃認所宣告之刑，以暫不執行為適當，爰併諭知緩刑二年，以勵自新，經核
    已就緩刑寬典之施予，充分說明其理由，於法並無不合，檢察官上訴難認為有理
    由，應予駁回。
據上論斷，應依刑事訴訟法第三百七十三條、第三百六十八條，判決如主文。
本案經檢察官陳明光到庭執行職務。
中    華    民    國    九十一    年      七        月      十七        日
                        臺灣高等法院刑事第十四庭
                            審判長法  官  陳  祐  輔
                                  法  官  陳  國  文
                                  法  官  洪  昌  宏
右正本證明與原本無異。
如不服本判決應於收受送達後十日內向本院提出上訴書狀，其未敘述上訴之理由者並
得於提起上訴後十日內向本院補提理由書（均須按他造當事人之人數附繕本）。
                                  書記官  廖  月  女
中    華    民    國    九十一    年      七        月      十九        日
附錄：本案論罪科刑法條全文
刑法第一百八十五條之四
駕駛動力交通工具肇事，致人死傷而逃逸者，處六月以上五年以下有期徒刑。
